臺灣南投地方法院刑事裁定 　
　　　　　　　　　　　　　　　　　　　110年度訴字第246號
                                      111年度聲字第125號
公  訴  人  臺灣南投地方檢察署檢察官
聲  請  人  
即  被  告  謝昌志


                    （現因本案於法務部○○○○○○○○羈押中）
指定辯護人  本院公設辯護人許定國                
上列被告因違反毒品危害防制條例案件，經檢察官提起公訴（11
0年度偵字第4860號、110年度偵字第5272號），本院裁定如下：
    主      文
謝昌志自中華民國一百一十一年三月八日起，延長羈押貳月。
具保停止羈押之聲請駁回。
    理      由
一、按羈押被告，偵查中不得逾2月，審判中不得逾3月。但有繼
    續羈押之必要者，得於期間未滿前，經法院依第101條或第1
    01條之1之規定訊問被告後，以裁定延長之。前項裁定，除
    當庭宣示者外，於期間未滿前以正本送達被告者，發生延長
    羈押之效力。延長羈押期間，偵查中不得逾2月，以延長1 
    次為限。審判中每次不得逾2 月，如所犯最重本刑為10年以
    下有期徒刑以下之刑者，第一審、第二審以3 次為限，第三
    審以1 次為限。刑事訴訟法第108條第1項前段、第2項前段
    、第5項分別定有明文。次按，所謂羈押之必要性，係由法
    院就具體個案，依職權衡酌是否有非予羈押顯難保全證據或
    難以遂行訴訟程序者為準據。故有無羈押之必要性，得否具
    保、責付、限制住居而停止羈押，均屬事實審法院得自由裁
    量、判斷之職權，苟其此項裁量、判斷，並不悖乎通常一般
    之人日常生活經驗之定則或論理法則，又於裁定書內論敘其
    何以作此判斷之心證理由者，即不得任意指摘其為違法，據
    為提起抗告之合法理由（最高法院95年度台抗字第226號裁
    定要旨參照）。又伴同重罪羈押予以考量之逃亡之虞，與單
    純成為羈押原因之逃亡之虞其強度尚有差異，亦即伴同重罪
    羈押考量之逃亡之虞，其理由強度可能未足以單獨成為羈押
    原因，然得以與重罪羈押之羈押原因互佐。另重罪常伴隨有
    逃亡、滅證之高度可能，係趨吉避凶、脫免刑責、不甘受罰
    之基本人性，倘一般正常之人，依其合理判斷，可認為該犯
    重罪，嫌疑重大之人具有逃亡或滅證之相當或然率存在，即
    已該當「相當理由」之認定標準，不以達到充分可信或確定
    程度為必要（最高法院100年度台抗字第246號裁定要旨參照
    ）。
二、經查：
（一）被告謝昌志因違反毒品危害防制條例案件，前經本院訊問
      後，坦承犯行，依其自白及證人陳春逢、洪國峰證述、行
      動電話門號0000000000號通訊監察譯文、路口監視器錄影
      擷取畫面、刑案蒐證照片、扣案之門號0000000000號手機
      1支等卷證資料，認為其涉犯毒品危害防制條例第4條第2
      項之販賣第二級毒品罪、藥事法第83條第1項之轉讓禁藥
      罪嫌疑重大；且被告所犯為無期徒刑、10年以上有期徒刑
      之重罪，又被告曾經本院、臺灣新北地方檢察署、臺灣彰
      化地方檢察署另案通緝而經緝獲歸案，有臺灣高等法院全
      國前案資料查詢在卷，顯然無法面對重罪罪責，有相當理
      由認有逃亡之虞，足認有羈押之原因。又因尚未進行審理
      程序，相關證據仍待調查，有羈押之必要，依刑事訴訟法
      第101條第1項第2、3款規定，自民國110年10月8日起予以
      羈押，並禁止接見、通信，嗣於111年1月3日經訊問被告
      後，裁定延長羈押2月並解除禁止接見、通信之處分在案
      。 
（二）茲因被告之上開羈押期間（111年1月8日起至111年3月7日
      止）即將屆滿，本案於111年1月27日宣判，被告經本院判
      處應執行有期徒刑5年6月，是被告犯罪嫌疑自屬重大；嗣
      被告提起上訴，故本案尚未確定，在上開重刑之宣告情形
      下，被告恐以逃匿規避審判程序進行及刑罰執行之可能性
      甚高，參以重罪常伴有逃亡之高度可能，係趨吉避凶、脫
      免刑責、不甘受罰之基本人性，自有相當理由認為其有逃
      亡之虞，再者，參以被告前屢經通緝，且數次經緝獲歸案
      之事實，有臺灣高等法院通緝紀錄表查詢在卷（見本院11
      0年度訴字第246號第55頁），益徵其有可能不願面對日後
      之審判與執行，再衡酌我國司法實務經驗，被告於偵、審
      程序均遵期到庭，且國內尚有親人，並有固定住居所情況
      下，仍不顧國內財產及親人而潛逃出境或滯留國外不歸，
      致案件無法續行或執行之情事，仍不勝枚舉。是為防止被
      告倘經釋放後無故不接受審理或刑之執行，被告繼續羈押
      之原因仍然存在，被告仍有繼續羈押以保全本案審判進行
      或執行之必要，另權衡國家刑事司法權之有效行使、社會
      秩序及公共利益之維護、被告人身自由受限制之程度，認
      對被告予以羈押，尚屬適當、合乎比例原則，具保、責付
      或限制住居等侵害較小之手段，均不足以確保審判或執行
      程序之順利進行，故於現階段之訴訟程序中，尚無羈押以
      外之方法得以代替，其羈押原因仍然存在，非予羈押，顯
      難進行審判或執行，應自111年3月8日起，予以延長羈押2
      月。
三、至被告固有聲請具保停止羈押，被告聲請意旨略以：家中尚
    有父親需照顧扶養，請求以6萬元交保返家奉親，限居靜候
    通知等語（見本院111年度聲字第125號卷第37頁）。惟查，
    被告有延長羈押之原因及必要，已如前述；復查無刑事訴訟
    法第114條各款所定不得駁回具保聲請之情形，又被告所稱
    欲照顧父親等節，與本案考量羈押被告與否無關，亦非法定
    停止羈押之原因，尚不能作為具保停止羈押之理由，是被告
    前開所述雖值同情，尚不能作為具保停止羈押之理由。綜上
    ，被告聲請具保停止羈押，為無理由，應予駁回。 
四、依刑事訴訟法第108條第1項、第5項、第220條，裁定如主文
    。
中　　華　　民　　國　　111 　年　　3 　　月　　2 　　日
 　　　　　　　　 刑事第一庭  審判長  法  官  陳宏瑋 
                                      法  官  張國隆
                                      法  官  陳盈呈
以上正本證明與原本無異。
如不服本裁定，應於裁定送達後5日內向本院提出抗告狀。
                                      書記官  林儀芳
中　　華　　民　　國　　111 　年　　3 　　月　　2 　　日